【裁判字號】    92,訴緝,119
【裁判日期】    920730
【裁判案由】    搶奪
【裁判全文】
臺灣臺北地方法院刑事判決                        九十二年度訴緝字第一一九號
    公  訴  人  臺灣臺北地方法院檢察署檢察官
    被      告  甲○○  男  三.
右列被告因搶奪案件，經檢察官提起公訴（九十一年度偵字第二五四五九號），本院
判決如左：
    主  文
甲○○意圖為自己不法之所有，結夥三人以上，而搶奪他人之動產，累犯，處有期徒
刑壹年伍月。
    事  實
一、甲○○前曾因非法吸用化學合成麻醉藥品、轉讓禁藥等案件，經法院分別判處有
    期徒刑六月、四月，應執行有期徒刑九月，於民國八十七年九月十五日執行完畢
    ，詎仍不知悔改，與李宜鴻（已經本院判處有期徒刑壹年肆月）、黃金川（已經
    本院判處有期徒刑壹年伍月）共同基於意圖為自己不法所有之犯意聯絡，於九十
    一年九月一日凌晨，由甲○○駕駛車號ＥＵ─四八三九號藍色廂型小客車搭載李
    宜鴻、黃金川在臺北市內閒逛，嗣同日凌晨零時五十分許，途經臺北市○○路二
    二巷二五號前時，見乙○○將手提袋置於旁邊機車上正欲取鑰匙開啟家門，認為
    有機可趁，即共同謀議由李宜鴻下車趁乙○○不及防備之際搶奪乙○○所有之上
    開手提袋，甲○○、黃金川則在車上接應，旋李宜鴻得手返回車上迅即開車離去
    ，共搶得手提袋一只，內有提款卡一枚、行動電話一具、現金新臺幣（下同）約
    一千元，其中現金部分由李宜鴻、甲○○、黃金川共同吃喝花用殆盡，其餘搶得
    之物品即予丟棄。
二、案經臺北市政府警察局中山分局移送臺灣臺北地方法院檢察署檢察官偵查起訴。
    理  由
一、訊據被告甲○○固坦承於右揭時地駕駛上開藍色廂型車搭載李宜鴻、黃金川二人
    等情，惟矢口否認有何搶奪犯行，辯稱：車子行經右揭地點時，李宜鴻要伊停車
    讓他下去找朋友，不久伊聽到有人在喊，然後李宜鴻就跳回車上，並要伊趕快開
    走，伊還猶豫了一會兒才開走，伊並不知道李宜鴻搶奪他人，也不知道李宜鴻搶
    到什麼東西，李宜鴻是因為在石牌時和伊發生爭執才嫁禍予伊云云。惟查，右揭
    犯罪事實，業據被害人乙○○在警訊時指訴綦詳，並稱：歹徒包括接應的共有三
    人等語。又共同被告李宜鴻在偵查中供述：伊去搶時，甲○○、黃金川二人均知
    情等語，另於本院訊問時供稱：當天伊和黃金川騎機車去石牌找朋友，在路上遇
    到甲○○，伊和黃金川就上甲○○的車一起去閒逛，後來甲○○轉進一條巷子裡
    ，看到前面被害人，就口氣很差地叫伊及黃金川下去搶，伊就下去搶被害人的皮
    包，甲○○則將車子停在那條巷子的一個轉角，距被害人約二十五至三十公尺，
    伊趁被害人正將皮包拿出來放在機車上找鑰匙要進入公寓時搶到她的皮包，甲○
    ○看到伊跑回來，車子便慢慢起動，而伊因為很緊張，故正要上甲○○的車時，
    腿一軟跌倒，黃金川就將伊拉上車，伊一上車甲○○便加速開走；伊搶得現金約
    一千元由伊與黃金川、甲○○三人共同吃東西花掉等語。而共同被告黃金川於本
    院訊問時亦供稱：伊看見甲○○很害怕地將車子開走，李宜鴻才因此跌倒，甲○
    ○叫伊拉李宜鴻一把，所以伊才出手拉李宜鴻，搶得的錢由彼三人一起到夜市吃
    東西花掉等語。又被告甲○○亦自承：李宜鴻下車時，伊車停在旁邊等並未熄火
    ，嗣後有拿搶得的錢去吃宵夜等語（偵卷三四頁反面、本院九十二年七月十六日
    審理筆錄參照）。綜上供述可知，被告甲○○駕駛上開車輛搭載李宜鴻及黃金川
    ，行經上揭地點時，由李宜鴻下車搶奪被害人乙○○，被告甲○○則未將車輛熄
    火停等於該處，嗣李宜鴻搶奪完畢奔回上開車輛時，被告甲○○亦配合漸漸起動
    車輛，並因而致李宜鴻跌倒，黃金川見狀，則出手將李宜鴻拉回車上，被告甲○
    ○旋駕車離開現場，嗣後三人復共同將搶得之現金吃喝花用殆盡，是足認被告王
    福確有與李宜鴻、黃金川共同為前開搶奪之犯行，其辯稱不知情云云，要不足採
    。本件事證明確，被告犯行堪以認定，應依法論科。
二、核被告甲○○所為，係犯刑法第三百二十六條第一項之加重搶奪罪（公訴人起訴
    書雖誤論為同法第二百二十五條第一項之罪，然業經公訴檢察官於本院審理時更
    正）。被告甲○○與同案被告李宜鴻、黃金川就上開犯行具有犯意聯絡及行為分
    擔，為共同正犯。被告甲○○前曾因非法吸用化學合成麻醉藥品、轉讓禁藥等案
    件，經法院分別判處有期徒刑六月、四月，應執行有期徒刑九月，於八十七年九
    月十五日執行完畢，此有臺灣高等法院被告全國前案紀錄表在卷可按，於五年以
    內再犯本件有期徒刑以上之罪，為累犯，應依刑法第四十七條規定加重其刑。爰
    審酌被告甲○○未坦承犯行、所得財物尚微、未傷害被害人、惟所為造成被害人
    之恐懼等一切情狀，量處如主文所示之刑。
據上論斷，應依刑事訴訟法第二百九十九條第一項前段，刑法第二十八條、第三百二
十六條第一項、第四十七條，判決如主文。
本案經檢察官張安箴到庭執行職務
中      華      民      國    九十二    年      七      月     三十     日
                                    臺灣臺北地方法院刑事第四庭
                                        法  官  歐陽漢菁
右正本證明與原本無異。
如不服本判決，應於判決送達後十日內，向本院提出上訴狀。
                                        書記官  沈 芳 君
中      華      民      國    九十二    年      八      月      四      日
附錄本案論罪科刑法條全文
中華民國刑法第三百二十六條第一項
犯前條第一項之罪，而有第三百二十一條第一項各款情形之一者，處一年以上七年以
下有期徒刑。


司法院資訊處製作；財團法人民間司法改革基金會備份。
